臺灣臺中地方法院刑事判決　　　　　　　　　　　　九十三年度訴字第二八三四號
　　公　訴　人　臺灣臺中地方法院檢察署檢察官
　　被　　　告　乙○○
右列被告因違反毒品危害防制條例案件，經檢察官提起公訴（九十三年度毒偵字第四
０五八號），嗣經本院合議庭裁定由受命法官獨任行簡式審判程序，本院判決如左：
    主  文
乙○○連續施用第一級毒品，累犯，處有期徒刑壹年。扣案之殘渣吸管貳支及第一級
毒品海洛因拾小包（合計毛重伍點陸公克），均沒收銷燬之；扣案之注射針筒貳支，
均沒收。
    事  實
一、乙○○曾於民國九十年間施用第一、二級毒品，經本院裁定令入戒治處所施以強
    制戒治，於九十一年九月二十五日戒治期滿執行完畢，翌日獲釋。詎乙○○未能
    戒絕毒癮，基於施用第一級毒品海洛因之概括犯意，自九十二年七月底某日某時
    許，至九十三年十一月二十五日凌晨四時許，在臺中市某遊戲場、麥當勞速食店
    等地，以注射針筒注射之方式，連續施用第一級毒品海洛因多次。嗣於九十三年
    九月十五日下午五時三十分，在臺中市○區○○○街一七八號二樓為警查獲，並
    扣得安非他命殘渣袋一只及供施用安非他命用之吸食器一個、塑膠杓子二支，另
    扣得供其施用海洛因用之注射針筒二支；又於九十三年九月二十日十三時二十九
    分許，在臺中市○○路○段八六號為警查獲；復於九十三年十一月十八日零時十
    分許，在臺中市○區○○○路二六三號六樓之七為警查獲，並扣得其所有供施用
    海洛因用之殘渣吸管二支；再於九十三年十一月二十六日十九時五十分許，在臺
    中市○區○○路與天津路路口為警查獲，並扣得第一級毒品海洛因十小包（合計
    毛重五．六公克）。
二、案經臺中市警察局第四分局報請臺灣臺中地方法院檢察署檢察官偵查起訴。
    理  由
一、訊據被告乙○○對於右揭事實坦承不諱，其先後多次為警查獲後所採尿液，經送
    詮昕科技股份有限公司、中山醫學大學附設醫院藥物濫用檢測中心檢測結果，均
    呈嗎啡之陽性反應，有前開公司、檢測中心所出具之檢驗報告附於偵查卷及本院
    可憑，復有注射針筒二支、殘渣吸管二支及第一級毒品海洛因十小包扣案足資佐
    證，足見其自白與事實相符。查被告曾於九十年間施用第一、二級毒品，經本院
    裁定令入戒治處所施以強制戒治，於九十一年九月二十五日戒治期滿執行完畢，
    翌日獲釋，有高等法院被告全國前案紀錄表、臺灣臺中地方法院檢察署刑案資料
    查註紀錄表分別附於本院卷及偵查卷可憑。本件係被告於前開強制戒治執行完畢
    後，五年內再犯毒品危害防制條例第十條第一項之罪，依同條例第二十三條第二
    項之規定，應依法論科，事證明確，被告犯行堪以認定。
二、按海洛因係毒品危害防制條例第二條第二項第一款所列之第一級毒品，不得非法
    持有、施用。被告非法施用海洛因，核其所為，係犯毒品危害防制條例第十條第
    一項之施用第一級毒品罪。被告持有第一級毒品海洛因，進而施用，其持有第一
    級毒品海洛因之低度行為應為施用之高度行為所吸收，不另論其持有第一級毒品
    罪。被告先後多次施用第一級毒品海洛因犯行，時間緊接，犯罪構成要件相同，
    顯係基於概括之犯意反覆為之，為連續犯，應依刑法第五十六條之規定以一罪論
    ，並加重其刑。被告於九十三年九月十五日晚上九時十五分許採尿時起回溯九十
    六小時內之某時點以外之施用第一級毒品海洛因犯行，雖未據起訴，惟與其前開
    已起訴經論罪科刑之施用第一級毒品海洛因部分，有連續犯之裁判上一罪關係，
    為起訴效力所及，自應併予審理。查被告曾於九十年間因施用第一、二級毒品，
    經本院於九十一年一月七日分別判處有期徒刑八月、三月，定應執行有期徒刑十
    月確定，於九十二年七月十三日縮刑期滿執行完畢，業據其於本院審理時供承在
    卷，復有臺灣高等法院被告全國前案紀錄表、臺灣臺中地方法院檢察署刑案資料
    查註紀錄表分別附於本院卷及偵查卷可憑，其受有期徒刑執行完畢後，五年以內
    再犯本件有期徒刑以上之罪，為累犯，應依刑法第四十七條之規定加重其刑，並
    遞加重之。爰審酌被告有施用毒品前科，仍無法戒絕毒癮，竟又再次施用第一級
    毒品海洛因，無視於毒品對於自身健康之戕害及國家對於杜絕毒品犯罪之禁令，
    惟審酌施用毒品係自戕行為，並未因此而危害他人，所生損害不大，犯罪手段尚
    屬平和，被告施用海洛因期間不短，次數頻繁及坦承犯行、態度良好等一切情狀
    ，量處如主文所示之刑。扣案之第一級毒品海洛因十小包（毛重五．六公克），
    為毒品，業據被告於本院審理時供承在卷，殘餘海洛因之吸管二支，因無法與海
    洛因分離，應整體視為毒品，均係毒品危害防制條例第二條第二項第一款所定之
    第一級毒品，為違禁物，應依同條例第十八條第一項前段之規定，沒收銷燬之；
    扣案之注射針筒二支，係被告所有供其施用第一級毒品海洛因所用之物，亦據被
    告於本院審理時供承在卷，應依刑法第三十八條第一項第二款之規定宣告沒收。
    至於扣案之安非他命殘渣袋一只、吸食器一個、塑膠杓子二支，被告於本院審理
    時供稱係其所有供其施用第二級毒品安非他命所用之物，非供本案犯罪所用之物
    ，無法諭知沒收，併予敘明。
據上論斷，應依刑事訴訟法第二百七十三條之一第一項、第二百九十九條第一項前段
，毒品危害防制條例第十條第一項、第十八條第一項前段，刑法第十一條、第五十六
條、第四十七條、第三十八條第一項第二款，判決如主文。
本案經檢察官甲○○到庭執行職務。
中      華      民      國    九十三    年     十二     月    三十一    日
                              臺灣臺中地方法院刑事第十四庭
                                  法  官  黃  渙  文
右正本證明與原本無異。
如不服本判決，應於送達後十日內向本院提出上訴狀（須附繕本），上訴於臺灣高等
法院臺中分院。
                                  書記官
中      華      民      國九十三    年     十二     月    三十一    日
附錄論罪科刑法條
毒品危害防制條例第十條第一項
施用第一級毒品者，處六月以上五年以下有期徒刑。
